臺灣高雄地方法院民事判決
111年度鳳小字第451號
原      告  億豪管理顧問股份有限公司

法定代理人  王子德  
訴訟代理人  理勤孝  
            李妹蘭  
被      告  邱冠豪（原名邱榮故）

上列當事人間請求清償電信費事件，本院於民國111年6月27日言
詞辯論終結，判決如下：
    主      文
被告應給付原告新臺幣壹萬玖仟元。
原告其餘之訴駁回。
訴訟費用新臺幣壹仟元由被告負擔。
本判決第一項得假執行。但被告以新臺幣壹萬玖仟元為原告預供
擔保，得免為假執行。
    事實及理由
一、按小額訴訟之訴狀送達後，原告不得將原訴變更或追加他訴
    ，但擴張或減縮應受判決事項之聲明者，不在此限，民事訴
    訟法第436條之23、第436條第2項、第255條第1項第3款定有
    明文。本件原告起訴時原請求：被告應給付原告新臺幣（下
    同）33,930元，及支付命令送達翌日起至清償日止，按週年
    利率5％計算之利息（本院卷第7頁），嗣於訴狀送達後，變
    更聲明如下述（本院卷第75頁），核屬減縮應受判決事項之
    聲明，揆諸前開規定，應予准許。
二、被告經合法通知，未於言詞辯論期日到場，核無民事訴訟法
    第386條所列各款情形，為此爰依原告之聲請，由其一造辯
    論而為判決。
三、原告主張：被告分別於民國91年12月9日、92年5月17日及98
    年5月23日向訴外人遠傳電信股份有限公司（原和信電訊股
    份有限公司，下稱遠傳電信公司）分別申請租用門號000000
    0000號、0000000000號及0000000000號行動電話，簽訂行動
    電話服務申請書（下稱系爭契約）。被告依約應分別給付電
    信費用，詎被告未依約繳納電信費用分別積欠：①門號00000
    00000號電信費用7,207元、專案補償款6,000元，共13,207
    元；②門號0000000000號電信費用3,150元、專案補償款6,00
    0元，共9,150元；③門號0000000000號電信費用4,573元、專
    案補償款7,000元，共11,573元，上開費用合計33,930元（
    計算式：13,207元＋9,150元＋11,573元＝33,930元）。嗣遠傳
    電信公司於102年10月31日將上開債權讓與原告；為此，爰
    依系爭契約及債權讓與之法律關係提起本訴，並聲明：被告
    應給付原告33,930元，及自其中14,930元，自支付命令送達
    翌日起至清償日止，按週年利率5％計算之利息。
四、被告未於言詞辯論期日到場，惟其於支付命令程序聲明異議
    並稱：本件債權已經超過時效為異議等語。
五、本院得心證之理由：
(一)查原告主張之上開事實，業據其提出債權讓與證明書、債權
    讓與通知書、戶籍謄本、中華郵政掛號郵件收件回執、電信
    費帳單、行動電話服務申請書、專案同意書、被告駕照及身
    分證影本等件為證（本院卷第9至22頁），經本院核對無訛
    ，堪信為真實。
(二)按民法第127條第8款所定商人、製造人、手工業人所供給之
    商品及產物之代價，係指商人就其所供給之商品及製造人、
    手工業人就其所供給之產物之代價而言，蓋此項代價債權多
    發生於日常頻繁之交易，故賦予較短期之時效期間以促從速
    確定。準此，就固體、液體及氣體之外的各種能源，諸如熱
    、光、電氣、電子、電磁波、放射線、核能等，在技術上已
    能加以控制支配，工商業及日常生活上已普遍使用，倘有頻
    繁交易且有從速確定之必要者，自應順應社會變遷並應立法
    目的而為適度擴張，並無將本條之商品限定為有體動產之必
    要。而電信業者既以提供行動通信網路系統發送、接收、傳
    遞電磁波之方式，供其用戶發送、傳輸或接收符號、信號、
    文字、影像、聲音、網路訊號，並基此向其用戶按月收取通
    話費、上網費、月租費，則該行動通信網路系統自屬電信業
    者營業上供給之「商品」，且現今社會行動通信業務蓬勃發
    展，此類債權應有從速促其確定之必要性，應認電信業者所
    提供予用戶之行動通話網路系統，亦為民法第127條第8款所
    稱之「商品」，有該條2年短期時效之適用（臺灣高等法院
    暨所屬法院92年法律座談會民事類提案第4號法律問題研討
    意見意旨參照）。查原告請求被告給付上開3支門號所積欠
    電信費用共14,930元部分，揆諸前揭說明，核其性質應屬電
    信業者提供予用戶之「商品」，是原告請求電信費用應適用
    民法第127條第8款之2年短期時效，堪以認定。然觀諸原告
    提出之債權讓與證明書記載：被告截至102年10月31日尚欠
    電信費用及專案補償款合計33,930元等語，有此債權讓與證
    明書在卷可稽(本院卷第9頁)，是被告積欠上開3支門號之電
    信費用至遲於102年10月31日已發生，而原告於110年12月27
    日向本院聲請支付命令，有民事支付命令聲請狀上本院收文
    章戳為憑(本院卷第7頁)，已罹於2年時效而消滅，原告亦未
    舉證有何時效中斷且重行起算之事由，故被告抗辯電信費用
    共14,930元罹於時效並得拒絕給付，即屬有據。
(三)次按已發生之違約金並非民法第146條所稱之從權利，其請
    求權與原本請求權各自獨立，消滅時效亦分別起算，原本請
    求權雖已罹於消滅時效，已發生之違約金請求權並不因而隨
    同消滅（最高法院97年度台上字第477號判決意旨參照）。
    再按違約金既非定期給付之債務，與民法第126條所規定之
    性質不同，其時效為15年而非5年，亦無民法第145條第2規
    定之適用（最高法院98年度台上字第911號裁判意旨、107年
    度第3次民事庭會議決議參照）。查被告與遠傳電信公司所
    訂立之專案同意書約款，考其約款目的，係電信公司於訂約
    時提供專案手機，使用戶得於申辦門號時即可以優惠價格取
    得手機，為限制用戶取得專案手機後，於短時間內隨意終止
    契約，或累計已繳納電信費金額不多，使電信公司賺取的電
    信費利益，甚至低於其低價出售或贈與手機之成本，受有用
    戶債務不履行所致的損害，故事先約定用戶違約時，需補償
    一定之金額，此應屬「賠償總額預定性之違約金」，值是專
    案補償金之請求權時效應適用民法第125條規定，請求權消
    滅時效為15年，惟除請求該違約金性質之補償金外，不得再
    請求給付遲延利息（最高法院62年台上字第1394號判決參照
    ）。從而，被告就原告請求給付上開3支門號所積欠專案補
    償款共19,000元部分，實質上為違約金，原告於110年12月2
    7日向本院聲請核發支付命令，有民事支付命令聲請狀上本
    院收文章戳為憑(本院卷第7頁)，尚未罹於15年之消滅時效
    ，被告所為時效抗辯，自屬無據。　　
(四)綜上，原告依系爭契約及債權讓與之法律關係，請求被告給
    付19,000元，為有理由，應予准許，逾此範圍之請求，為無
    理由，應予駁回。　　
六、本件係就民事訴訟法第436條之8適用小額訴訟程序所為被告
    敗訴之判決，依同法第436條之20規定，應依職權宣告假執
    行，並依同法第436條之23準用第436條第2項，適用同法第3
    92條第2項規定，依職權宣告被告如預供擔保，得免為假執
    行。
七、又本件應適用小額訴訟程序，依民事訴訟法第436條之19第1
    項規定，法院為訴訟費用之裁判時，併確定訴訟費用額為1,
    000元。另原告之訴雖一部有理由、一部無理由，然因原告
    確有提起本件訴訟必要，且起訴後應徵之裁判費至少為1,00
    0元（民事訴訟法第77條之13規定參照），是本院認應依民
    事訴訟法第79條規定，酌量情形由被告全部負擔。
中　　華　　民　　國　　111 　年　　6 　　月　　29　　日
          　　　　鳳山簡易庭  法　官  藍雅筠
以上正本係照原本作成。　　　　　　　　　
民事訴訟法第436條之24第2項：對於本判決之上訴，非以違背法
令為理由，不得為之。
如對本判決上訴，須於判決送達後20日內向本院提出上訴狀，並
須表明原判決所違背之法令及其具體內容與依訴訟資料可認為原
判決有違背法令之具體事實之上訴理由（均須按他造當事人之人
數附繕本）。
中　　華　　民　　國　　111 　年　　6 　　月　　29　　日
                              書記官  蔡毓琦　　
訴訟費用計算式 裁判費（新臺幣）1,000元 合計            1,000元